【裁判字號】    98,交聲,1593
【裁判日期】    980731
【裁判案由】    交管條例聲異
【裁判全文】
臺灣板橋地方法院交通事件裁定        98年度交聲字第1593號
原處分機關  交通部公路總局臺北區監理所板橋監理站
異  議  人
即受處分人  乙○○
                    國民
上列異議人即受處分人因違反道路交通管理處罰條例案件，對於
原處分機關於民國98年5 月15日所為之裁字裁41-C00000000 號
處分，聲明異議，本院裁定如下：
    主      文
原處分撤銷。
乙○○不罰。
    理      由
一、原處分意旨略以：本件異議人即受處分人乙○○於民國97年
    8 月1 日下午3 時10分許，騎乘車牌號碼FVL-536 號重型機
    車，行經臺北縣中和市○○路與大仁街之交岔路口，因「紅
    燈左轉」之違規行為，經臺北縣政府警察局中和分局秀山派
    出所員警以北縣警交字第C00000000 號舉發違反道路交通管
    理事件通知單當場舉發。嗣異議人不服舉發提出申訴，經原
    處分機關調查結果，仍認前開違規行為明確，乃依道路交通
    管理處罰條例第53條第1 項、第63條第1 項規定，於98年5
    月15日以裁字裁41-C00000000號裁決書對異議人裁處罰鍰新
    臺幣（下同）4,500 元，並記違規點數3 點在案。
二、本件聲明異議意旨略以：異議人於上開時間，騎乘機車沿臺
    北縣中和市○○路行駛，行至景平路與大仁街之交岔路口，
    擬左轉大仁街，為行車安全，乃於景平路方向之燈光號誌為
    綠燈時，穿越景平路上之停止線，停等於大仁街口，待大仁
    街方向之燈光號誌變換為綠燈，始直行大仁街，並非於景平
    路方向之燈光號誌轉換為紅燈後始違規左轉大仁街。為此，
    爰依法聲明異議，請求撤銷原處分等語。
三、經查，本件異議人乙○○騎乘車牌號碼FVL-536 號重型機車
    ，於97年8 月1 日下午3 時10分許，行經臺北縣中和市○○
    路與大仁街之交岔路口，經臺北縣政府警察局中和分局秀山
    派出所警員甲○○以其有「紅燈左轉」之違規行為，當場開
    單舉發等情，為異議人所不爭執，核與證人即舉發警員甲○
    ○於本院訊問時結證之情形相符，並有臺北縣政府警察局舉
    發違反道路交通管理事件通知單1 紙在卷可稽。異議人否認
    有何紅燈左轉之情形，並以前開情詞置辯。經查，本件異議
    人於上開時、地之違規情形，雖據證人甲○○陳述甚詳，此
    有臺北縣政府警察局中和第一分局受理違反交通管理事件被
    通知人申訴理由查詢表、現場圖各1 紙在卷可查。惟證人甲
    ○○於本院訊問時，經本院告以具結之義務及偽造之處罰，
    而具結擔保其證詞之真實性後，卻改稱：其不記得當日執行
    何種勤務，就當日舉發情形亦無印象，工作紀錄簿僅簡單記
    載告發件數，並未詳載舉發情形等語。則證人甲○○就異議
    人當日違規情形既不復記憶，自難僅憑證人甲○○前未經具
    結之陳述，遽認異議人當日有何紅燈左轉之事實。又經本院
    調閱上開路口於本件事發當日之監視錄影光碟結果，當地里
    長表示一般監視畫面保存期限僅為5 至10天，上開時點距今
    時日過長，已無法調閱乙情，有臺北縣政府警察局中和第一
    分局98年7 月10日函暨臺北縣政府警察局中和第一分局秀山
    派出所一般陳報單、查訪紀錄表在卷足參，則異議人該日究
    竟有無紅燈左轉之違規行為，應屬無從證明。本件既無法確
    信異議人確有「駕車行經有燈光號誌管制之交岔路口闖紅燈
    」之違規事實，自應為有利異議人之認定。
四、綜上所述，本件既不能證明異議人確於上開時、地有「駕車
    行經有燈光號誌管制之交岔路口闖紅燈」之違規事實，原處
    分機關未予詳查，徒憑原舉發機關之舉發，即對異議人為首
    揭之處分，難認適法。此外，本院復查無其他積極證據足認
    異議人確有原處分機關所認定之違規行為，爰撤銷原處分，
    依法為異議人不罰之諭知，以昭慎重。
五、據上論斷，依道路交通案件處理辦法第20條前段，裁定如主
    文。
中    華    民    國    98    年    7    月     31    日
                     交通法庭   法  官  謝梨敏
以上正本證明與原本無異。
如不服本裁定，應於裁定送達後5日內敘明抗告理由，向本院提
出抗告狀。
                                書記官  翁子婷
中    華    民    國    98    年    7     月    31    日


司法院資訊處製作；財團法人民間司法改革基金會備份。
